# 实收资本

提问人：洛克 816 时间：2023-07-13 23:23:35
A企业是 2003 年成立。截止 2023 年 3 月 31 日，账面记载实收资本 300 万，营业执照登记的注册资本 5000 万。企业解释 300 万就是真实的出资。营业执照登记较大是为了对外宣传时显得企业规模较大。这种差异需要企业提供什么资料？出报表时报表按 300 万吧？那 4700 万的差异都放在未分配利润？求大神指教

回答人：chenyiwei
A企业报表中仅反映已实缴的出资，即实收资本 300 万元。注册资本与实收资本的差额即已认缴但尚未实缴的出资，不需要在报表上反映，仅需附注披露。
如果在注册资本全部缴足前，A企业发生破产情况，则其股东有义务向A企业补足尚未实缴的注册资本，供A企业用于偿还债务。因为《公司法》规定股东对公司的责任是以认缴的出资额为限。

回答人：chenyiwei
报表上只反映实收资本；对股东已认缴但尚未实缴的出资在被投资公司报表中不反映。